# 券商的承销保荐费用问题

提问人：liruoli 时间：2021-03-12 08:24:00
券商收到募集资金把承销保荐费都留下了，包括进项税，然后进项税金额单独记了一笔资本公积，这种情况合理不合理？

回答人：chenyiwei
如果从券商处获得了承销保荐费的增值税专用发票，可抵扣这部分进项税额的，则就这部分可抵扣的进项税额确认资本公积是合理的，即相当于承销保荐费按照不含增值税的金额从募集资金总额中扣减。